【裁判字號】    99,交易,394
【裁判日期】    990623
【裁判案由】    公共危險
【裁判全文】
臺灣臺中地方法院刑事判決          99年度交易字第394號
公  訴  人  臺灣臺中地方法院檢察署檢察官
被      告  甲○○
上列被告因公共危險案件，經檢察官提起公訴（99年度偵字第85
54號），本院依法獨任進行審判程序判決如下：
    主  文
甲○○服用酒類，不能安全駕駛動力交通工具而駕駛，處有期徒
刑月，如易科罰金，以新臺幣壹仟元折算壹日。
    事  實
一、甲○○素行不佳，前曾犯公共危險罪（未構成累犯），詎仍
    不知悔改。甲○○復於民國（下同）99年3月29日下午16時
    許，在臺中縣豐原市○○路「豐村國小」附近某小吃部，飲
    用高粱酒，再於同日夜間20時許，在位於豐原市○○路575
    號之卡拉OK店內，飲用啤酒，已達不能安全駕駛動力交通工
    具之狀態，竟仍於同日夜間20時許，在豐原市○○路385號
    附近，騎乘車牌號碼F92-635號重型機車上路。嗣於同日夜
    間21時4分許，行經上開地點前方時，因不勝酒力而撞及由
    乙○○所駕駛之車牌號碼PH-8830號自小客車，經警對甲○
    ○為酒精濃度測試，每公升呼氣含有1.30毫克之酒精濃度。
二、案經臺中縣警察局豐原分局報請臺灣臺中地方法院檢察署檢
    察官偵查起訴。
    理  由
一、按除簡式審判程序、簡易程序及刑事訴訟法第三百七十六條
    第一款、第二款（第一款：最重本刑為三年以下有期徒刑、
    拘役或專科罰金之罪。第二款：刑法第三百二十條、第三百
    二十一條之竊盜罪。）所列之罪之案件外，第一審應行合議
    審判，刑事訴訟法第二百八十四條之一修正條文定有明文。
    本件被告所犯係屬刑事訴訟法第三百七十六條第一款所列之
    最重本刑為三年以下有期徒刑、拘役或專科罰金之罪，依法
    獨任進行審理程序，合先敘明。
二、按現行刑事訴訟法為保障被告之反對詰問權，排除具有虛偽
    危險性之傳聞證據，以求實體真實之發見，於該法第一百五
    十九條第一項明定被告以外之人於審判外之言詞或書面陳述
    ，除法律有規定者外，不得作為證據。而刑事訴訟法第一百
    五十九條之一至一百五十九條之四有傳聞法則之例外規定，
    且被告以外之人於審判外之陳述，雖不符前四條之規定，而
    經當事人於審判程序同意作為證據，法院審酌該言詞陳述或
    書面陳述作成時之情況，認為適當者，亦得為證據；當事人
    、代理人或辯護人於法院調查證據時，知有第一百五十九條
    第一項不得為證據之情形，而未於言詞辯論終結前聲明異議
    者，視為有前項之同意，刑事訴訟法第一百五十九條之五定
    有明文。其立法意旨在於傳聞證據未經當事人之反對詰問予
    以核實，原則上先予排除。惟若當事人已放棄反對詰問權，
    於審判程序中表明同意該等傳聞證據可作為證據；或於言詞
    辯論終結前未聲明異議，基於尊重當事人對傳聞證據之處分
    權，及證據資料愈豐富，愈有助於真實發見之理念，且強化
    言詞辯論主義，使訴訟程序得以順暢進行，上開傳聞證據亦
    均具有證據能力。本件檢察官、被告並未就本院以下所引用
    被告以外之人於審判外之陳述有所爭執，且迄於言詞辯論終
    結前，均未主張有刑事訴訟法第一百五十九條第一項不得為
    證據之情形，是應認已同意作為證據，且經本院審酌後，認
    無不適當之情形，應認均有證據能力，合先敘明。
三、訊據被告甲○○對於上揭事實坦承不諱，核與證人乙○○所
    證述之情節相符，並有酒精濃度測試表、刑法第185條之3案
    件測試觀察紀錄表、汽機車駕駛人酒後生理協調平衡檢測紀
    錄表、道路交通事故現場圖、道路交通事故現場調查報告表
   （一）、（二）各1紙及現場照片、臺中市警察局豐原分局99
    年4月29日中縣豐警偵字第09900024868號函附之上開超市前
    監視器錄影光碟1片、照片9張、刑案現場圖1紙、臺中市警
    察局舉發違反道路交通管理事件通知單等在卷足資佐證，足
    認被告甲○○自白，核與事實相符，堪予採信，事證至臻明
    確，被告甲○○犯行洵堪認定。
四、核被告甲○○所為，係犯刑法第一百八十五條之三之公共危
    險罪。爰審酌被告甲○○犯罪之動機、目的、手段、品行不
    佳，詳如前述，此有台灣台中地方法院檢察署刑案資料查註
    紀錄表一份在卷可按、所生危害及犯罪後於警詢及偵查中均
    極力飾詞狡賴犯行，至本院審理時始坦認罪愆，頗具悔意等
    一切情狀，從輕量處如主文所示之刑，並諭知易科罰金之折
    算標準，以資懲儆。
據上論斷，應依刑事訴訟法第二百九十九條第一項前段、第二百
八十四條之一、刑法第一百八十五條之三、第四十一條第一項前
段，刑法施行法第一條之一第一項、第二項前段，判決如主文。
中    華    民    國    99    年    6     月    23    日
                          刑事第八庭法  官  洪俊誠
以上正本證明與原本無異。
如不服本判決，應於判決收受送達後10日內向本院提出上訴狀，
上訴於臺灣高等法院臺中分院（並應敘述具體上訴理由及檢附繕
本）。上訴書狀如未敘述上訴理由，應於上訴期間屆滿後20日內
補提上訴理由書於本院（均須按他造當事人之人數附具繕本）「
切勿逕送上級法院」。
                                    書記官  蕭榮峰
中    華    民    國    99    年    6     月    23    日
附錄論罪科刑實體法條文：
附錄論罪科刑實體法條文：
刑法第185條之3（97年01月02日修正）：
服用毒品、麻醉藥品、酒類或其他相類之物，不能安全駕駛動力
交通工具而駕駛者，處一年以下有期徒刑、拘役或科或併科十五
萬元以下罰金。
刑法施行法第一之一條（95年06月14日修正）：
中華民國九十四年一月七日刑法修正施行後，刑法分則編所定罰
金之貨幣單位為新臺幣。
九十四年一月七日刑法修正時，刑法分則編未修正之條文定有罰
金者，自九十四年一月七日刑法修正施行後，就其所定數額提高
為三十倍。但七十二年六月二十六日至九十四年一月七日新增或
修正之條文，就其所定數額提高為三倍。

司法院資訊處製作；財團法人民間司法改革基金會備份。
